最高法院民事判決　　　　　　　　　　　　　　　八十七年度台上字第一五二○號
　　上　訴　人　莊英俊
　　　　　　　　郭朝進
　　　　　　　　張君龍
　　　　　　　　劉智石
　　　　　　　　簡添勇
　　　　　　　　周而榮
　　被 上訴 人　美商亞斯克電腦系統股份有限公司台灣分公司
　　法定代理人　戎　浩
　　訴訟代理人　王
右當事人間請求給付資遣費事件，上訴人對於中華民國八十六年七月二十八日台灣高
等法院第二審更審判決（八十六年度勞上更(一)字第一三號），提起上訴，本院判決如
左：
    主  文
原判決廢棄，發回台灣高等法院。
    理  由
本件上訴人主張：伊原受僱於被上訴人公司，該公司人事規章規定有關退休、資遣比
照勞動基準法（下稱勞基法）之規定，被上訴人於民國八十三年七月四日通知伊終止
僱傭契約，伊自得請求被上訴人依勞基法規定給付伊資遣費及預告期間工資等情。求
為命被上訴人給付莊英俊、郭朝進、張君龍、簡添勇、劉智石、周而榮依次各新台幣
（下同）一百零三萬七千七百五十元、四十八萬九千元、三十五萬一千三百六十七元
、二十一萬八千一百三十三元、二十三萬二千元、十九萬五千五百三十三元及均加付
法定遲延利息之判決（上訴人另請求被上訴人給付未休假工資、代墊費用及未付薪資
部分，經第一審判決被上訴人敗訴，被上訴人未聲明不服）。
被上訴人則以：伊係電腦軟體之經銷服務公司，屬資訊服務業，並無勞動基準法之適
用，且伊公司亦未訂定如上訴人所稱之人事規章等語，資為抗辯。
原審維持第一審所為上訴人此部分敗訴之判決，駁回其上訴，係以：上訴人原任職於
被上訴人公司，於八十三年七月四日經被上訴人終止僱傭契約，為兩造所不爭，自屬
真實。上訴人主張被上訴人公司曾於八十一年間訂定人事規章，有關退休、資遣比照
勞基法之規定，該人事規章已報由被上訴人所屬亞太區新加坡總部核可實施之事實，
為被上訴人所否認。證人即原任被上訴人公司行政專員黃莉莉雖證稱：「人事行政規
章退休、資遣事項有附註比照勞基法辦理，結果總經理莊英俊認可，亞太地區分公司
經理也有到台灣認為可行」、「人事規章有向亞太地區報備，並沒有反對意見」、「
我不知道台灣分公司自行制定人事規章是否由總公司同意，我也不知總公司有無回函
同意該人事規章」、「亞太地區分公司用傳真函簡單的答覆說這個文沒有意見」、「
我不太記得有無親眼看到該傳真函」等語，惟其證詞前後並不一致，人事管理規章攸
關公司及全體員工之權益，該證人既負責管理被上訴人公司之人事部門，苟其已擬訂
人事規章，豈能不知該人事規章生效之程序及應否經總公司同意，被上訴人亞太地區
總部何以僅以傳真函簡單答覆，黃莉莉竟又不確定曾否見到該傳真函，且該傳真函用
語，黃莉莉稱係「ACCEPTABLE」，證人張慧玲則證稱係「APPROVE 」，不相符合，自
均非可採。另證人即被上訴人亞太地區原財務執行長楊忠平證稱：「人事規章是用中
國的勞基法規定，總公司有同意」、「被告台灣分公司準用勞基法規定有報上我們總
公司，我們也核准」云云，惟該證人並非任職於被上訴人之總公司，何能代表總公司
批准該人事規章，苟總公司已批准上開人事規章，何未通知被上訴人，致負責管理被
上訴人人事部門之黃莉莉不知總公司有無同意該人事規章，足徵該證人之證言亦非可
信。此外上訴人未能舉證證明被上訴人確有該人事規章，明訂員工之資遣比照勞基法
之規定，則上訴人請求被上訴人依勞基法規定發給資遣費、預告期間工資及加付法定
遲延利息，自屬無據，不應准許等詞，為其判斷之基礎。
查證人黃莉莉、張慧玲、楊忠平之證言，關於被上訴人曾擬定人事規章，明訂員工之
資遣比照勞基法規定，已報由被上訴人公司所隸屬之亞太地區總部核准之事實，似無
不符。則上訴人主張該人事規章確係存在，依民事訴訟法第三百四十二條規定，聲請
法院命被上訴人提出以供證明（見原審上字卷七二頁背面），是否不應准許，即待研
求。原審就此未詳加調查審認，徒以該證人等之證言，有部分細節未盡一致，即遽認
渠等之證言均屬不實，進而為上訴人不利之判決，殊嫌速斷。上訴論旨，指摘原判決
不當，求予廢棄，非無理由。
據上論結，本件上訴為有理由。依民事訴訟法第四百七十七條第一項、第四百七十八
條第一項，判決如主文。
中      華      民      國    八十七    年      七      月      二      日
                              最高法院民事第四庭
                                  審判長法官  林  奇  福
                                        法官  許  朝  雄
                                        法官  陳  國  禎
                                        法官  李  彥  文
                                        法官  陳  重  瑜
      右正本證明與原本無異
                                              書  記  官
中      華      民      國    八十七    年      七      月     十四     日
